# 溢价收购溢价部分的处理

提问人：xd860205 时间：2018-06-11 17:10:12
请教各位老师，同一控制下溢价收购公司股份（母公司收购子公司少数股东股权），溢价部分冲减资本公积，资本公积不足冲减未分配利润。冲谁家的资本公积，目前有三种看法：一是冲被收购单位，一是冲合并层面。我自己认为母公司能达到控制，那么在单体层面应该不能确认损益，冲减母公司（购买方）资本公积，这样的话合并层面再如何处理就不太清楚了。

回答人：chenyiwei
冲减合并报表层面的“资本公积——资本溢价或股本溢价”。并不区分该资本公积的最初来源。

提问人：跨度防护 时间：2018-06-11 21:11:59
陈版，同控按照被合并方账面净资产确认为合并方的长投，那么溢价不分不应是冲减合并方的资本公积吗？为什么是合并层面？

回答人：chenyiwei
合并报表层面冲减资本公积，当然是以合并报表层面原有的“资本公积——资本溢价”为限。不同报表层面可供冲减的资本公积的金额不同，虽然需冲减的金额可能是一样的。

提问人：跨度防护 时间：2018-06-12 21:09:57
假设合并方资本公积 100 ，需要冲减 120 ，合并方不够冲减， 20 冲减留存收益；如果合并层面有资本公积 120 ，合并层面冲减 120 ？

回答人：chenyiwei
可以这样理解。

提问人：跨度防护 时间：2018-06-13 14:37:05
这种情况下，合并层面分录为“借：资本公积 20 贷：未分配利润20”？

回答人：chenyiwei
也可以这样理解。